【裁判字號】    89,上易,2070
【裁判日期】    891230
【裁判案由】    傷害
【裁判全文】
臺灣高等法院臺南分院刑事判決              八十九年度上易字第二七號 Ｃ
      上  訴  人  臺灣嘉義地方法院檢察署檢察官
      被      告  甲  ○  ○
右上訴人因被告傷害案件，不服臺灣嘉義地方法院八十九年度易字第六二九號中華民
國八十九年八月二十一日第一審判決（起訴案號：臺灣嘉義地方法院檢察署八十九年
度偵字第三七六九號），提起上訴，本院判決如左：
      主      文
上訴駁回。
      事      實
一、甲○○於民國（下同）八十九年六月十四日下午四時三十分許，在嘉義市○○○
    路六一號「統帥理髮廳」消費，嗣後帶林周秋菊與另一位小姐外出唱歌，林周秋
    菊於同日下午六時許先行返回理髮廳，向老闆娘丙○抱怨遭甲○○之友人欺負，
    同日下午六時三十分許，甲○○及其友人載另一名小姐回統帥理髮廳，丙○上前
    與之理論，甲○○竟基於傷害之犯意，持該理髮廳內鋁棒毆打丙○，丙○雇用之
    乙○○出手阻止時，亦遭毆擊，致丙○受有頭皮撕裂傷、左手臂擦挫傷、背部挫
    傷瘀青十乘十公分等傷害；乙○○則受有右手肘挫傷之傷害。
二、案經丙○及乙○○訴由嘉義市警察局第二分局報請臺灣嘉義地方法院檢察署檢察
    官偵查起訴。
      理      由
一、訊據被告甲○○對於上開時、地，持「統帥理髮廳」內之鋁棒分別毆打被害人丙
    ○及乙○○之事實供承不諱，惟矢口否認有傷害犯行，並辯稱：係被害人丙○先
    欲持鋁棒毆打伊身體，伊始搶回鋁棒反擊，至於被害人乙○○之傷勢，係伊用手
    來擋云云。
二、經查右揭傷害之犯罪事實業據被害人丙○、乙○○迭於警訊時、偵查中及原審審
    理時指訴甚詳，並經證人梁進泰（當日至現場處理之嘉義市警察局北門派出所警
    員）證述明確。（一）被害人丙○稱：「林周秋菊先打電話回來說被告一人壓住
    他，另一人要脫他的褲子，我告訴她說那麼你就回來不要賺這種錢，後來被告的
    朋友開了一輛ＢＭＷ─三一八號的車子載被告和另一位小姐回來，我問被告為何
    要打林周秋菊，他一開口就罵我三字經，到店門口就把我推倒，被告衝進去店裡
    、店裡五、六個小姐就與被告混在一起，我就拿店裡的鋁棒想打被告讓他鬆手，
    結果鋁棒被被告搶去，被告第一棒打到我的頭，第二棒打到我的肩膀，第三棒是
    郭碧連用手來檔也被打到了」（二）另證人林周秋菊亦到庭證稱：「當天在歌琳
    頓ＫＴＶ內，是被告的朋友對我的身體亂摸，並且要脫我的衣服，被告的朋友陸
    陸續續摸我，被告對我說我讓他的朋友不爽就是不給被告面子，後來被告的朋友
    又繼續亂摸，被告又跟我說看我生意不好才捧場，所以叫我要給他朋友高興，被
    告也曾幫他的朋友要掀我的裙子。」等語。（三）證人梁進泰即當日至現場處理
    之嘉義市警察局北門派出所警員於原審亦到庭證稱：「我到現場時丙○站在門外
    ，頭流血，被告甲○○在店內，我叫丙○帶我進入店內看是誰打他的，就看到被
    告酒意很濃，態度衝動還想打丙○，後來就帶被告回警局要對他測試酒精濃度，
    但是被告拒絕，當時在警局我們有告知他權利義務，我當時沒有看到郭碧連受傷
    的情形，當時在現場被告用腳踢丙○，結果丙○躲開了」，復有財團法人嘉義基
    督教醫院出具之診斷證明書影本二紙各附於警卷及偵查卷可稽，事證至為明確。
    被告雖辯稱「係被害人丙○先欲持鋁棒毆打伊身體，伊始搶回鋁棒反擊」云云；
    但查被告當日若欲自衛避免遭被害人丙○毆打，僅需奪取鋁棒即可，惟被告於搶
    回鋁棒後，即接連向被害人丙○揮打三棒，於第三次揮打時，因被害人乙○○上
    前阻擋，亦同遭毆打受傷，顯見被告當時有傷害他人之故意，至為灼然，被告所
    辯不足採信，犯行堪以認定。
三、核被告所為，係犯刑法第二百七十七條第一項之罪。被告以一行為毆打丙○、乙
    ○○成傷，為想像競合犯，應依刑法第五十五條前段規定從一重仍按傷害罪處斷
    。原審以被告罪證明確，因予適用刑法第二百七十七條第一項、第四十一條、第
    五十五條、罰金罰鍰提高標準條例第一條前段、第二條規定，併審酌被告酒後鬧
    事有錯在先，後又動手毆打被害人，及其生活狀況、智識程度、手段，暨犯罪後
    之態度、被害人所受之傷害等一切情狀，量處被告有期徒刑四月，復諭知如易科
    罰金以三百元之折算一日之標準。另明被告犯罪所用之工具，乃被害人丙○所
    有，爰不予沒收之旨。本院經核原判決認事用法，並無違誤，量刑亦為妥適。檢
    察官上訴意旨，指摘原判決不當，非有理由，應予駁回。
據上論斷，應依刑事訴訟法第三百六十八條，判決如主文。
本案經檢察官羅清溪到庭執行職務。
中    華    民    國      八十九      年     十二      月     三十      日
                                  臺灣高等法院臺南分院刑事第五庭
                                      審判長法官  茆    臺    雲
                                            法官  蔡    長    林
                                            法官  曾    平    杉
右正本證明與原本無異。
不得上訴。
          法院書記官  黃    全    忠
中    華    民    國      九十      年      一      月     二           日
附錄法條：
刑法第二百七十七條第一項：傷害人之身體或健康者，處三年以下有期徒刑、拘役或
                          一千元以下罰金。


司法院資訊處製作；財團法人民間司法改革基金會備份。
